【裁判字號】    91,簡上,32
【裁判日期】    920304
【裁判案由】    傷害
【裁判全文】
臺灣花蓮地方法院刑事判決                          九十一年度簡上字第三二號
    公  訴  人  臺灣花蓮地方法院檢察署檢察官
    上  訴  人  丙○○  女  六.
    即  被  告
                甲○○  女  二.
右上訴人即被告等因傷害等案件，不服本院花蓮簡易庭九十一年度花簡字第二四九號
，中華民國九十一年十月三十一日第一審判決（聲請簡易處刑案號：臺灣花蓮地方法
院檢察署九十一年度偵字第一九四七號、九十一年度偵字第一六一○號），提起上訴
，本院管轄之第二審合議庭判決如左：
    主  文
上訴駁回。
丙○○緩刑參年。
    事實及理由
一、本案經本院審理結果，認第一審簡易判決分別依賭博罪及傷害罪，判處被告丙○
    ○、甲○○有期徒刑三月及拘役五十日，如易科罰金，均以三百元折算一日，認
    事用法及量刑均無不當，均應予維持，並引用第一審簡易判決書記載之事實、證
    據及理由。
二、被告丙○○上訴意旨坦承有抽頭之行為，核與證人丁○○、莊鳳娥、葉少增及李
    崇仁分別於警、偵訊中之證述相符，其雖以：係將抽頭之錢拿出來買東西請大家
    吃等語置辯，然被告丙○○既有抽頭，即係以營利之意圖，供給賭博場所及聚眾
    賭博而構成犯罪，其嗣後欲將營利之所得作何用途，與是否成立刑法第二百六十
    八條之圖利供給賭博場所或聚眾賭博罪無涉；至被告甲○○上訴意旨亦坦承有與
    被害人丁○○拉扯，然以伊亦遭被害人毆打等語置辯，經查：被告甲○○毆打被
    害人時，並非處於正當防衛之情形下乙節，業經被害人迭於警、偵訊及原審審理
    中指訴明確，證人李崇仁亦於警、偵訊中證述屬實，應可認定，故即便被害人亦
    有毆打被告，亦無法解免被告傷害罪之刑責。原審判處被告丙○○、甲○○二人
    分別犯有賭博罪及傷害罪，並斟酌被告二人犯罪之動機、方法、手段、所生危害
    及其犯後態度等一切情狀，判處前揭所述之刑罰，另就賭具麻將一副依法宣告沒
    收，核無不當，被告二人之上訴為無理由，應予駁回。而被告丙○○於六十四年
    間因賭博罪受罰金一百五十元刑之宣告，已執行完畢，其未曾受有期徒刑以上刑
    之宣告，此有卷附臺灣高等法院被告全國前案紀錄表乙份在卷可按，其經此次起
    訴審判，當知所警惕，信無再犯之虞，本院認所宣告之刑以暫不執行為適當，爰
    併諭知緩刑三年，以啟自新。
據上論斷，應依刑事訴訟法第四百五十五條之一第三項、第三百六十八條、第三百七
十三條，刑法第七十四條第一款，判決如主文。
本案經檢察官乙○○到庭執行職務
中      華      民      國    九十二     年       三      月     四     日
                              臺灣花蓮地方法院刑事庭
                                  審判長法官  黃麗生
                                        法官  李世華
                                        法官  蘇姵文
右正本證明與原本無異。
本件不得上訴。
                                  法院書記官
中      華      民      國    九十二     年       三      月     四     日


司法院資訊處製作；財團法人民間司法改革基金會備份。
